臺灣桃園地方法院刑事判決　　　　　　　　94年度訴字第32號
公　訴　人　臺灣桃園地方法院檢察署檢察官
被　　　告　甲○○　男　38歲.
上被告因違反毒品危害防制條例案件，經檢察官提起公訴（93年
度毒偵字第2092號、第2592號），被告於準備程序中就被訴事實
為有罪之陳述，經本院合議庭裁定由受命法官獨任行簡式審判程
序，茲判決如下：
    主  文
甲○○連續施用第一級毒品，處有期徒刑拾月。扣案之第一級毒
品海洛因驗餘淨重零點貳伍公克沒收銷毀之；扣案之塑膠外包裝
重零點參玖公克、注射針筒壹支、軟管壹條均沒收。
    事  實
一、甲○○前因於民國89年間施用毒品案件，經本院以87年度毒
    聲字第1077、第1660號裁定送觀察、勒戒後，認有繼續施用
    毒品傾向，經本院以87年度毒聲字第2452號裁定令入戒治處
    所強制戒治，本院於88年2月26日以88年度毒聲字第1214號
    裁定停止戒治，所餘戒治期間內付保護管束，於88年11月9
    日因保護管束期滿，經臺灣桃園地方法院檢察署檢察官以88
    年度戒偵字第206號為不起訴處分確定，又因施用毒品案件
    ，經觀察、勒戒後，認有繼續施用毒品之傾向，經本院以89
    毒聲字6482號裁定令入戒治處所施以強制戒治一年，嗣於90
    年5月9日停止戒治，所餘戒治期間付保護管束，至90年10月
    10日戒治期滿未經撤銷停止戒治執行完畢，並經檢察官提起
    公訴，為本院以89年訴字第1523號判決處連續施用第一級毒
    品部分有期徒刑九月、連續施用第二級毒品部分有期徒刑七
    月，應執行有期徒刑一年二月。詎甲○○竟於前開強制戒治
    期滿五年內，復基於施用第一級毒品海洛因（下稱「海洛因
    」）之概括犯意，於93年3月18日採尿回溯前26小時內某時
    及93年5月17日採尿回溯前26小時內某時，連續在桃園縣平
    鎮市○○街2號4樓家中等處，以將海洛因置入注射針筒內，
    及利用軟管一條幫助注射之方式，非法施用海洛因二次。嗣
    分別經台灣桃園看守所於甲○○另案入所執行羈押時於93年
    3 月18日新收入所抽驗尿液檢驗時，及93年5月16日下午2時
    許，在桃園縣龜山鄉○○○路與中和南路口為警查獲後並採
    其尿液送驗，並扣得甲○○所有用以施用海洛因之注射針筒
    一支及軟管一條，及海洛因二小包驗餘淨重0.25公克（塑膠
    外包裝重0.39公克），上開二次所採尿液經送驗，結果均呈
    嗎啡陽性反應。
二、案經臺灣桃園看守所移請暨桃園縣政府警察局龜山分局報請
    臺灣桃園地方法院檢察署檢察官偵查後起訴。甲○○於準備
    程序中為有罪之陳述，經本院合議庭裁定由受命法官獨任行
    簡式審判程序。
    理  由
一、事實認定：
（一）右揭犯罪事實，業經被告甲○○於本院審理中坦承不諱。
      而被告於前揭二次被查獲時，經警採其尿液送驗，結果均
      呈嗎啡陽性反應，此有ＳＧＳ台灣檢驗科技股份有限公司
      濫用藥物尿液檢驗報告、昭信科技顧問股份有限公司濫用
      藥物尿液檢體檢驗報告各一份附卷可稽，並有搜索扣押筆
      錄暨扣押物品目錄表及台灣桃園看守所被告自白書一份附
      卷可佐，復有被告所有供施用海洛因之注射針筒一支、軟
      管一條及海洛因毒品二小包等物扣案可憑。顯見被告自白
      核與事實相符，洵堪採信。
（二）本案被告曾因施用毒品案件，經觀察、勒戒後，認有繼續
      施用毒品之傾向，經本院以89毒聲字6482號裁定令入戒治
      處所施以強制戒治，嗣於90年5月9日停止戒治，所餘戒治
      期間付保護管束，至90年10月10日戒治期滿未經撤銷停止
      戒治執行完畢，有臺灣高等法院被告全國前案紀錄表、臺
      灣桃園地方法院檢察署前案資料查註紀錄表在卷可按。依
      上開說明，被告係於強制戒治執行完畢釋放後，五年內再
      犯毒品危害防制條例第10條第1項之罪，依毒品危害防制
      條例第23條第2項規定，應依法起訴。檢察官予以起訴，
      即無不合。
（三）綜此，本案事證明確，被告犯行洵堪認定，應予依法論科。
二、核被告甲○○所為，係犯毒品危害防制條例第10條第1項之
    施用第一級毒品海洛因罪；其持有第一級毒品之低度行為，
    為其施用第一級毒品之高度行為所吸收，不另論罪。被告先
    後二次施用海洛因，時間緊接，方法相同，觸犯構成要件相
    同之罪名，顯係基於概括犯意為之，為連續犯，應依刑法第
    56條規定論以一罪，並加重其刑。爰審酌被告犯罪之目的、
    動機、其用以施用毒品之手段係以注射針筒施打海洛因、被
    告前因施用第一級毒品案件為本院判處有期徒刑九月，業如
    事實欄所載，仍不知悔改再犯本件，兼衡其犯罪所生損害及
    被告犯罪後坦承不諱之態度等一切情狀，量處如主文所示之
    刑，以示懲儆。
三、扣案之毒品海洛因二小包經送法務部調查局鑑驗，認確係第
    一級毒品海洛因無訛，驗餘淨重0.25公克，應依毒品危害防
    制條例第18條第1項前段諭知沒收銷毀；海洛因毒品之塑膠
    外包裝共重0.39公克及扣案注射針筒一支，及軟管一條，均
    為被告所有，且均係其用以施用第一級毒品所用之物，為供
    犯罪所用之物，業據被告供承在卷，應依刑法第38條第1項
    第2款規定宣告沒收之。
四、按被告所犯為死刑、無期徒刑、最輕本刑三年以上有期徒刑
    之罪或高等法院管轄第一審案件以外之罪，經被告於準備程
    序就被訴事實為有罪之陳述，經告知簡式審判程序之旨，並
    聽取被告及檢察官之意見後，經本院合議庭依刑事訴訟法第
    二百七十三條之一規定，裁定由受命法官獨任進行簡式審判
    程序審理，併予敘明。
據上論斷，應依刑事訴訟法第273條之1第1項、第299條第1項前
段，毒品危害防制條例第10條第1項、第18條第1項前段，刑法第
11 條前段、第56條、第38條第1項第2款，判決如主文。
本案經檢察官蔡孟利到庭執行職務。
中　　華　　民　　國　　94　　年　　1 　　月　　31　　日
                              臺灣桃園地方法院刑事第一庭
                                  法  官  楊晴翔
上正本證明與原本無異。
如不服本判決，應於判決送達後十日內向本院提出上訴狀（應附
繕本），上訴於臺灣高等法院。
                                  書記官  劉晨輝
中　　華　　民　　國　　94　　年　　1 　　月　　31　　日
附論罪科刑依據之法條：
毒品危害防制條例第十條
施用第一級毒品者，處六月以上
五年以下有期徒刑。
施用第二級毒品者，處三年以下有期徒刑。
